臺灣高等法院高雄分院刑事判決　　　　 94年度上訴字第715號
上　訴　人
即　被　告　甲○○
選任辯護人　柳聰賢律師
上　訴　人
即　被　告　丙○○
選任辯護人　陳聰敏律師
上　訴　人
即　被　告　乙○○
選任辯護人　陳裕文律師
選任辯護人　侯勝昌律師
選任辯護人　陳正男律師
上列上訴人因毒品危害防制條例案件，不服臺灣高雄地方法院93
年度訴字第3014號中華民國94年4 月29日第一審判決（起訴案號
：臺灣高雄地方法院檢察署93年度偵字第16688 號），提起上訴
，本院判決如下：
     主  文
上訴駁回。
     事  實
一、乙○○、甲○○、丙○○均明知愷他命（Ketamine）係毒品
    危害防制條例所定之第三級毒品，不得販賣，乙○○仍基於
    販賣愷他命牟利之犯意，向甲○○表示欲購買愷他命，甲○○遂與丙○○共同萌生販賣愷他命予乙○○從中牟利之犯意
    聯絡，甲○○、丙○○籌得愷他命後，由甲○○以其所有之
    門號為0000000000號之NOKIA 牌藍色手機1 支（序號000000
    00000000號，下稱0000000000號手機），與乙○○所有之門
    號為0000000000號之NOKIA 牌灰色手機1 支（序號00000000
    0000000 號，下稱0000000000號手機）聯絡，約定於民國93
    年8 月21日下午在位於高雄市苓雅區○○○路5 之6 號「轉
    角茶坊」進行交易，甲○○並以上開0000000000號手機與丙○○所有之門號為0000000000號之NOKIA 牌黑色手機1 支（
    序號000000000000000 號，下稱0000000000號手機）聯絡至
    「轉角茶坊」會合，丙○○遂於93年8 月21日下午約5 時許
    請不知情之友人陳昭佑開車載其至「轉角茶坊」，與甲○○
    會合等候乙○○，乙○○則於同日下午以前往高雄市遊玩為
    由，邀不知情之友人李秋樺、陳秋容（渠2 人業因罪嫌不足
    ，均獲檢察官不起訴處分確定）駕駛同1 部車，於同日晚上
    約7 時許，抵達「轉角茶坊」門口，乙○○、李秋樺、陳秋
    容均下車後，經在該門口等候之丙○○帶領至「轉角茶坊」
    2 樓，與在2 樓客廳處等候之甲○○見面後，甲○○、乙○○、丙○○再至2 樓另1 個小房間內，商議交易之價格，並
    合意由乙○○以共計新臺幣（下同）80萬元之價格向甲○○
    、丙○○購買籌得之愷他命1 大包（驗前淨重1243.60 公克
    、驗後淨重1243.22 公克，外包裝袋重11.17 公克），乙○○並將現金80萬元交付甲○○，而取得該愷他命1 大包，乙○○經使用自己所有之電子秤1 台秤重無訛後，將該愷他命
    1 大包置放於自己攜帶而來之1 只黑色手提箱內，委請陳秋
    容提取該只手提箱，以及請李秋樺將前開乙○○用於秤重之
    電子秤1 台置於李秋樺所攜之花色手提袋內後，乙○○、陳
    秋容、李秋樺遂一起下樓欲離開「轉角茶坊」，而甲○○則
    就販賣上開愷他命予乙○○所得之80萬元獲利，將其中30萬
    元分配交予丙○○。嗣乙○○、陳秋容、李秋樺甫於同日晚
    上8 時30分許下樓走出「轉角茶坊」門口時，即遭在場埋伏
    守候之司法警察人員逮捕，且旋至「轉角茶坊」2 樓逮捕甲○○、丙○○，並在上揭陳秋容手提之手提箱內查獲愷他命
    1 大包、在李秋樺所攜之花色手提袋內查獲電子秤1 台和乙○○所有之0000000000號手機1 支，以及在丙○○之背包內
    扣得販賣愷他命而分獲之所得30萬元和其所有之0000000000
     號 手機1 支，在甲○○之身上及「轉角茶坊」2 樓客廳茶
    几上查扣其餘販賣愷他命之所得50萬元和其所有之00000000
    00號手機1 支。
二、案經行政院海巡署高雄市機動查緝隊報請臺灣高雄地方法院
    檢察署檢察官偵查起訴。
     理  由
一、訊之被告乙○○、甲○○對於上揭因向被告甲○○表示欲購
    買愷他命之意，經被告甲○○以0000000000號手機，與被告
    乙○○使用之0000000000號手機聯絡約定，被告乙○○遂與
    李秋樺、陳秋容同至「轉角茶坊」2 樓，且被告乙○○於該
    處以80萬元購得愷他命1 大包等情，以及被告甲○○、丙○○對於被告甲○○以0000000000號手機與被告丙○○使用之
    0000000000號手機聯絡約至「轉角茶坊」會合，且在被告丙○○之背包內查扣之30萬元，係被告甲○○在「轉角茶坊」
    2 樓交付等情，固均為坦承，惟被告乙○○、丙○○均否認
    販賣愷他命之行為，被告乙○○辯稱：我購買上開愷他命1
    大包係供自己施用，並無販賣牟利之意，且該包愷他命係經
    被告甲○○介紹而向1 名綽號「阿志」或「阿聰」之男子購
    買云云，被告丙○○辯稱：當時係因被告甲○○要清償積欠
    我之借款30萬元，我才依約至「轉角茶坊」2 樓向被告甲○○拿取扣案之30萬元，係1 名綽號「阿志」或「阿聰」之男
    子販賣愷他命予被告乙○○，我並無參與云云，被告甲○○
    則以：被告乙○○問我有無門路可以購買愷他命，我就在93
    年8 月21日以本身使用之0000000000號、0000000000號及00
    00000000號行動電話號碼與1 名綽號「阿志」或「阿聰」之
    男子使用之0000000000號、0000000000號、0000000000 號
    行動電話號碼聯絡，而介紹「阿志」或「阿聰」在「轉角茶
    坊」2 樓與被告乙○○見面後，被告乙○○再以80萬元向「
    阿志」或「阿聰」購得前開愷他命1 大包，我只是因要向被
    告丙○○清償積欠之30萬元借款，才聯絡被告丙○○至「轉
    角茶坊」2 樓，且被告乙○○購買愷他命之80萬元已由「阿
    志」或「阿聰」拿走，在我身上及桌上查扣之50萬元係我自
    己之錢，而在被告丙○○之背包內查獲之30萬元係我清償借
    款之錢，並非販賣愷他命予被告乙○○之所得云云。經查：
  (一)按被告以外之人於偵查中向檢察官所為之陳述，除顯有不可
    信之情況者外，得為證據，刑事訴訟法第159 之1 第2 項定
    有明文。查被告乙○○、證人李秋樺、陳秋容於偵查中具結
    向檢察官所為之陳述，內容涉及被告甲○○、丙○○部分，
    對被告甲○○、丙○○而言，係被告以外之人於偵查中向檢
    察官所為自由意思之陳述（被告乙○○與被告甲○○、丙○○並無共犯關係），且未見有何顯不可信之情況，依上開規
    定，得為證據。
  (二)本件查獲之被告乙○○購得之愷他命1 大包，經鑑定結果確
    為愷他命（驗前淨重1243.60 公克、驗後淨重1243.22 公克
    ，外裝袋重11.17 公克），有內政部警政署刑事警察局93年
    10月11日刑鑑字第0930175865號鑑定通知書1 份可稽（見偵
    查卷第138 頁、第139 頁），此外並有現金80萬元及000000
    0000號手機、0000000000號手機和0000000000號手機各1 支
    以及被告乙○○用於秤量上開愷他命1 大包使用之電子秤1
    台扣案為證。
  (三)被告甲○○固辯稱其於93年8 月21日以本身使用之00000000
    00號、0000000000號及0000000000號行動電話號碼與1 名綽
    號「阿志」或「阿聰」之男子使用之0000000000號、000000
    0000號、0000000000號行動電話號碼聯絡，而介紹「阿志」
    或「阿聰」在「轉角茶坊」2 樓與被告乙○○交易扣案之愷
    他命1 大包云云，且被告丙○○、乙○○亦辯稱係1 名「阿
    志」或「阿聰」之男子販賣扣案之愷他命1 大包云云，惟查
    ：
  (1)依被告甲○○所使用之0000000000號、0000000000號及0000
    000000號行動電話號碼，與其所謂「阿志」或「阿聰」之男
    子使用之0000000000號、0000000000號、0000000000號行動
    電話號碼之間於93年8 月20日及同年月21日之通聯紀錄，其
    中0000000000號行動電話號碼原本即無通聯紀錄，而其餘00
    00000000號、0000000000號行動電話號碼則完全未見與上開
    被告甲○○所使用之3 組行動電話號碼之間有任何撥打通話
    之情形，有前開被告甲○○使用之3 組行動電話號碼及0000
    000000號、0000000000號行動電話號碼之通聯紀錄各1 份以
    及和信電訊股份有限公司關於0000000000號行動電話號碼之
    查覆結果1 份可憑（上開資料均外放），可見被告甲○○辯
    稱其於93年8 月21日以其使用之前開3 組行動電話號碼，與
    前揭其所謂「阿志」或「阿聰」之男子使用之3 組行動電話
    號碼聯絡，因而介紹「阿志」或「阿聰」與被告乙○○交易
    云云，並無根據。
  (2)再被告乙○○於偵訊即陳稱：因我與被告甲○○都在開PUB
    店，他曾說他有貨，我才知道向他買，查獲當日係他聯絡告
    訴我說他有貨而要我去看，我帶80萬元向被告甲○○買扣案
    之愷他命1 大包，是被告甲○○跟我談重量及價格，我把80
    萬元放在桌上由被告甲○○收錢等語（見偵查卷第26頁、第
    99頁、第100 頁、第108 頁、第148 頁），且證人李秋樺於
    偵訊時具結證稱：我與陳秋容、被告乙○○在傍晚到達高雄
    時，被告乙○○說要找一下朋友再帶我們去玩，遂開車至查
    獲地點附近，經被告乙○○打電話聯絡對方，就直接至「轉
    角茶坊」，對方1 個人已在門口等候，我們跟著上樓，當時
    在2 樓有被告3 人及我與陳秋容共5 人，並無其他人，我先
    和陳秋容去上廁所，被告3 人就到另1 個很像房間之處談話
    等語（見偵查卷第183 頁），而證人陳秋容亦於偵訊時具結
    證稱：被告乙○○開車載我及李秋樺至高雄，下高速公路後
    ，被告乙○○打電話問對方地點在何處，然後就至「轉角茶
    坊」與對方碰面，在該處2 樓共有被告3 人及我與李秋樺共
    5 人，並無其他人等語（見偵訊第186 頁），再者至現場埋
    伏查獲之警員楊順進於原審審理時具結證稱：我們在現場於
    林森路上分2 處地點監控，1 處在「轉角茶坊」斜對面之電
    動玩具店，1 處在對面右邊1 間銀行之巷口，並有機車在林
    森路上來回監控，被告乙○○及陳秋容、李秋樺3 人駕駛1
    部汽車停在上開電動玩具店前，渠3 人下車至「轉角茶坊」
    上樓，我們在樓下等，待其3 人下樓走至「轉角茶坊」之騎
    樓後，我們即上前查緝，在陳秋容之手提箱內查獲愷他命，
    我再與同事及海巡署人員帶被告乙○○及陳秋容至2 樓，於
    2 樓客廳逮獲被告甲○○及丙○○，我們上2 樓後，並無其
    他人從2 樓下來，且在2 樓除查獲被告甲○○及丙○○外，
    並無查到其他人等語至明（見原審第2 卷第82頁、第84頁、
    第85頁、第86頁）。由上所述，被告乙○○自始即與被告甲○○連繫交易毒品之事，且亦將交易之價金交付被告甲○○
    ，並無所謂向「阿志」或「阿聰」之人交易之情事，且在「
    轉角茶坊」交易毒品之現場，僅有被告3 人及陳秋容、李秋
    樺，並未有其他人之存在，此外，被告甲○○尚曾於偵訊中
    陳稱：「阿聰」不認識被告乙○○，故「阿聰」不願與被告
    乙○○碰面等語（見偵查卷第149 頁），是既然所謂「阿聰
    」之人已不願與被告乙○○見面，則何以「阿聰」會出現在
    「轉角茶坊」2 樓而與被告乙○○見面進行毒品交易，益徵
    並無所謂「阿志」或「阿聰」之人在「轉角茶坊」2 樓與被
    告乙○○進行本件毒品交易之情事。
  (3)至於被告乙○○嗣又翻稱係向被告甲○○介紹之1 位「阿志
    」或「阿聰」之人購買本件扣案之愷他命1 大包云云，而證
    人李秋樺、陳秋容嗣於原審審理時除均改稱當時在「轉角茶
    坊」2 樓，除被告3 人以外，尚有1 位男子在場云云，李秋
    樺尚於原審審理中陳稱：因在偵訊中聽到被告丙○○指稱尚
    有另1 個男子，我回家後一直回想應該還有1 個男子在場云
    云，且陳秋容亦於審理中稱：因在偵訊中聽到被告丙○○指
    稱尚有另1 個人，後來我詢問李秋樺，李秋樺說另外還有1
    個人云云（上開李秋樺、陳秋容證詞，見原審第1 卷第212
    頁、第214 頁、第215 頁、第218 頁、第221 頁），惟依前
    揭通聯紀錄顯示，已無從顯示被告甲○○曾有聯絡所謂「阿
    志」或「阿聰」之人至「轉角茶坊」2 樓之跡象，且證人陳
    秋容、李秋樺迭於93年11月8 日及同年月9 日2 次之偵訊，
    均明確指述在「轉角茶坊」2 樓確實只有被告3 人及陳秋容
    、李秋樺在場，並無其他人等語，是若當時尚有被3 人及陳
    秋容、李秋樺以外之男子出現在「轉角茶坊」2 樓，在場之
    人共計亦不過區區6 名，陳秋容、李秋樺或許針對上開男子
    之身材、容貌或年齡等事項未必能記憶清楚，然就尚有被告
    3 人以外之1 名男子存在如此簡單之事實，應仍有相當之印
    象為是，實無在2 次偵訊中均無隻字片語提及尚有被告3 人
    及陳秋容、李秋樺以外之人現身於「轉角茶坊」2 樓之情形
    之理；且況陳秋容於原審審理中尚證稱：我坐在「轉角茶坊
    」2 樓之沙發，期間還有上開1 名男子從門口往裏面走，從
    我坐之沙發旁走過去，我未見到有人走出去云云（見原審第
    1 卷第220 頁），若依陳秋容所言，既然前揭男子走入轉角
    茶坊」2 樓裡面，且無離開，則於「轉角茶坊」2 樓處除被
    告甲○○及丙○○外，應仍有該名男子存在，惟事實上在查
    獲當日，於「轉角茶坊」2 樓處僅逮獲被告甲○○及丙○○
    ，並未見有其他人在場，已如前述，足徵上開陳秋容於原審
    審理中之所陳，與情理並不相符。是故，被告乙○○及證人
    陳秋容、李秋樺前開翻異之詞，與客觀事證及情理相違，無
    可為信。
  (4)依上揭論述，被告3 人辯稱係1 名「阿志」或「阿聰」之人
    在「轉角茶坊」2 樓與被告乙○○進行本件毒品交易云云，
    並非真實，亦即在進行本件毒品買賣之「轉角茶坊」2 樓處
    所，應僅有被告3 人及陳秋容、李秋樺在場，應可確認。
  (四)再者被告甲○○、丙○○固均辯稱：被告乙○○購買本件愷
    他命1 大包之價金80萬元，已交付該名「阿志」或「阿聰」
    之人帶走離開，在被告甲○○身上及「轉角茶坊」2 樓茶几
    上查獲之50萬元現金，以及在被告丙○○之背包內查獲之30
    萬元現金等共計80萬元，原本均為被告甲○○自己攜來之金
    錢，被告甲○○為清償積欠被告丙○○之30萬元債務，始從
    中拿取30萬元交予被告丙○○，查獲之80萬元並非販賣本件
    愷他命予被告乙○○之所得云云，而被告乙○○於原審審理
    時亦陳稱：購買本件愷他命1 大包之價金80萬元已交給該名
    「阿志」或「阿聰」之人帶走，扣案之80萬元並非上開價金
    云云，然查：
  (1)被告乙○○除於偵訊中陳稱其係攜帶於銀行領取之80萬元向
    被告甲○○購買扣案之愷他命1 大包，我把80萬元放在桌上
    由被告甲○○收錢，該80萬元分為8 綑等語外（見偵查卷第
    99頁），於原審審理中亦證稱：購買愷他命1 大包所用之80
    萬元係我從銀行領出，均為10萬元1 捆，共8 捆等語（見原
    審第2 卷第92頁、第93頁），而證人即警員楊進順於原審審
    理中證稱：我在「轉角茶坊」2 樓逮捕被告甲○○及丙○○
    ，在被告丙○○之黑色包包內查獲30萬元，在被告甲○○身
    上連同在桌上（即茶几）查獲共計50萬元，我記得查扣的都
    是每10萬元1 捆1 捆綁起來的現金，全部共計為80萬元等語
    （見原審第2 卷第83頁、第87頁、第88頁），再被告甲○○
    亦於偵訊中坦承查獲當時，在被告甲○○身上有10萬元、茶
    几上有40萬元及被告丙○○身上有30萬元，且均為整捆等語
    （偵查卷第148 頁），且觀之現場查獲現金所拍攝之相片，
    亦可見係1 捆1 捆綁起來之方式，有相片1 幀可稽（見警卷
    第57頁下方相片），則依前揭現場查獲之現金，為每10萬元
    綁成1 捆之方式共計8 捆，合計為80萬元，核與被告乙○○
    所稱以8 捆而每綑10萬元、共計80萬元之現金購買本件扣案
    之愷他命1 大包之情相互吻合。
  (2)被告甲○○原於警詢時陳稱：扣案之80萬元係我從銀行領出
    ，30萬元要還被告丙○○，50萬元要借被告乙○○云云（見
    警卷第24頁），次於偵訊中又稱：「阿聰」不願與被告乙○○碰面，「阿聰」要直接對我，我就先將80萬元給「阿聰」
    ，再向被告乙○○收取80萬元云云（見偵查卷第149 頁），
    嗣又改稱扣案之80萬元均為自己所有，並非被告乙○○購買
    毒品所交付之價金云云，業見被告甲○○就該扣案之80萬元
    之來源及用途，先後所述明顯不一，可信度已容存疑。再者
    被告甲○○又以上開扣案之80萬元，其中25萬元係我於查獲
    當日下午2 、3 時許打電話向友人陳惠如借貸而來云云，而
    陳惠如亦於原審審理時證稱：被告甲○○於93年8 月21日下
    午2 、3 時許打電話給我，表示其PUB 需用錢而要向我借錢
    ，我遂於同日從我在安泰商業銀行高雄分行之000000000000
    00號帳戶內提領現金，再加上向台新國際商業銀行之預借現
    金，將25萬元借予被告甲○○等語（見審理第1 卷第225 頁
    、第231 頁），並提出陳惠如之安泰商業銀行高雄分行綜合
    存款帳戶於93年8 月21日之存摺紀錄1 份，以及陳惠如之台
    新國際商業銀行信用卡帳單和Yoube 金交易紀錄查詢表各1
    份為證（見原審第1 卷第255 頁至第258 頁），惟查陳惠如
    係於93年8 月21日上午11時57分許至同日上午11時59分許，
    先後4 次自其設於上開安泰商業銀行高雄分行帳戶內各提領
    2 萬元，有安泰商業銀行高雄分行94年3 月24日（94）安高
    字第09460060號函附之安泰商銀客戶陳惠如交易明細表1 份
    可憑（見原審第2 卷第27頁、第28頁），則陳惠如就其前開
    所指借貸予被告甲○○之25萬元，其中有部分實際上於93年
    8 月21日上午11時59分之前即已領取，此與被告甲○○及陳
    惠如均稱係於93年8 月21日下午2 、3 時許始有聯絡借款一
    事，時間先後順序明顯顛倒，真實性已見存疑；況依前所述
    ，並無所謂「阿志」或「阿聰」之人在場與被告乙○○進行
    交易，則被告乙○○購買毒品所用之80萬元應仍存於「轉角
    茶坊」2 樓而無所謂遭「阿志」或「阿聰」之人帶走之情事
    ，是若陳惠如在93年8 月21日交付借款25萬元予被告甲○○
    ，則該25萬元加上前揭80萬元，在「轉角茶坊」2 樓之現金
    共計應至少有105 萬，始稱合理，然而事實上在「轉角茶坊
    」2 樓處，從茶几上、被告甲○○身上及被告丙○○之包包
    內查獲之金錢，合計不過為80萬元，其不合理之處，明顯可
    見。從而，縱然或許陳惠如曾有借款25萬元予被告甲○○之
    情事，然該筆25萬元應非包含於查扣之80萬元之內，應可確
    認。
  (3)由上所述，扣案之80萬元，係為被告乙○○購買本件愷他命
    1 大包所交付之價金，足堪認定，不容被告甲○○、丙○○
    推諉及被告乙○○設詞迴護。
  (五)被告甲○○與被告丙○○固均辯稱被告丙○○並未參與本件
    販賣愷他命予被告乙○○之行為云云，然查：
  (1)在93年8 月20日至同年月21日期間，相互之間有如附表所示
    多達19次之密集通話狀況，有被告甲○○使用之0000000000
    號行動電話號碼及被告丙○○使用之0000000000號行動電話
    號碼於93年8 月20日至同年月21日之通聯紀錄各1 份可稽（
    均外放），業見渠2 人在本件毒品交易之前即有密集之通話
    聯繫。
  (2)再者被告甲○○係從本件扣案之80萬元中拿取30萬元交予被
    告丙○○之情，業為被告甲○○及丙○○所坦承，而依前開
    所述，扣案之80萬元係被告乙○○購買本件愷他命1 大包所
    交付之價金，可見被告甲○○將販賣愷他命所得之金錢分配
    予被告丙○○，亦即被告丙○○從該販賣愷他命所得之價金
    中獲得分配之利益。
  (3)證人李秋樺於偵訊中證稱：當時我、陳秋容及被告乙○○將
    車停於「轉角茶坊」斜對面，被告丙○○在「轉角茶坊」正
    門口等候，並帶領我們上樓，丙○○走最前面，接著是乙○○，再來是我與陳秋容，上樓後被告甲○○在樓上等我們等
    語（見偵查卷第186 頁、第194 頁），而證人陳秋容亦於偵
    訊中證稱：我們開車抵達「轉角茶坊」，對方1 個人已在門
    口等，我們跟著上樓等語（見偵查卷第183 頁），且被告丙○○亦於偵訊中供稱：當時我在「轉角茶坊」門口旁邊，上
    樓時我走在最後面，被告乙○○、李秋樺、陳秋容走在前面
    等語（見偵查卷第193 頁、第195 頁）。至於陳秋容於93年
    11月8 日之偵訊中曾指稱等候及帶領之人為被告甲○○云云
    ，而李秋樺及被告乙○○於審理中均稱當時係被告甲○○帶
    領上至「轉角茶坊」2 樓云云，而陳秋容於93年11月8 日之
    偵訊中曾指稱等候及帶領之人為被告甲○○云云，惟陳秋容
    於93年11月9 日之偵訊即陳稱並未注意看於「轉角茶坊」門
    口等候之人等語（見偵查卷第194 頁），且於原審審理中亦
    證稱：當時有人從「轉角茶坊」下來帶領，但我沒有注意看
    ，所以後來我就說我不知道是否為被告甲○○等語（見原審
    第1 卷第217 頁），則被告陳秋容既未注意而無法確認當時
    等候帶領至「轉角茶坊」2 樓之人為何人，其先前於93年11
    月8 日偵訊中指稱等候及帶領之人為被告甲○○之陳述，即
    難予採信。然而，李秋樺先前於93年11月8 日、同年月9 日
    2 次偵訊時均直指係被告丙○○在「轉角茶坊」門口等候且
    帶領上樓，並經當庭指認亦確認係被告丙○○無誤（見偵查
    卷第194 頁），且李秋樺尚於偵訊中稱：先前我曾見過被告
    甲○○2 次，1 次在臺南被告乙○○所開設之PUB 內，1 次
    即至「轉角茶坊」之該次等語（見偵查卷第186 頁），足見
    李秋樺原本即認識被告甲○○，當不致於將被告丙○○混淆
    誤認為被告甲○○，前開其在偵訊中陳述之可信度，應無可
    置疑。況且李秋樺與被告丙○○2 人雖就上至「轉角茶坊」
    2 樓之行走前後順序，陳述上容有差異，但就被告丙○○確
    有與被告乙○○、李秋樺、陳秋容一起上樓之事，係屬一致
    ，可見被告乙○○與李秋樺、陳秋容抵達「轉角茶坊」時，
    被告丙○○係在「轉角茶坊」等候，並經被告丙○○之指引
    而一同上至「轉角茶坊」2 樓，與在2 樓等待之被告甲○○
    會面之過程，應無疑義。
  (4)從而，由被告甲○○與被告乙○○聯繫交易毒品之事宜及地
    點，被告甲○○同時與被告丙○○密切通話聯繫，且被告丙○○復特地至「轉角茶坊」此約定交易之地點，並至門口指
    引依約到場之被告乙○○至該處2 樓，使被告乙○○得以在
    該處與被告甲○○會面，進行買賣扣案愷他命1 大包之交易
    ，且被告甲○○並將被告乙○○交付之價金分配30萬元予被
    告丙○○等種種跡象，再參以販賣毒品乃嚴重之犯罪行為，
    ，須冒負擔極重之刑責之風險，莫不避免無關之人介入，而
    徒增犯行曝光之疑慮，衡情被告丙○○若非與被告甲○○之
    間本有共同販賣扣案之愷他1 大包之意，被告甲○○實無任
    意聯絡被告丙○○至交易毒品之現場，且由被告丙○○從事
    帶領買主至交易毒品之地點進行交易之工作，復尚將毒品交
    易所得之價金分配予被告丙○○等情綜合以觀，被告丙○○
    參與販賣扣案之愷他1 大包予被告乙○○而藉以獲取所得利
    益之情，至為彰顯。
  (六)至於被告甲○○提出之92年度財政部臺灣省南區國稅局臺南
    市分局營業稅核定稅額繳款書1 紙及經營PUB 之帳冊1 份（
    見原審第2 卷第37頁至第68頁），僅能證明被告甲○○有從
    事經營PUB 之業務，與其是否實行販賣毒品之犯行，無何關
    連，被告甲○○藉以作為扣案之80萬元並非販賣毒品所得之
    理由，難認有據。再者證人陳昭佑固於原審審理中證稱：93
    年8 月21日，友人即被告丙○○表示要去「轉角茶坊」，有
    人要還他錢，但他不曉得路，我遂載他過去，抵達後我隨即
    離開等語（見原審第1 卷第233 頁），惟此僅能顯示被告丙○○曾以有人要清償債務為由，委請陳昭佑搭載被告丙○○
    前往「轉角茶坊」而已，且因陳昭佑載被告丙○○抵達該處
    後隨即離開，其就被告丙○○抵達後之作為完全未在旁參與
    ，陳昭佑自然無從知悉被告丙○○至「轉角茶坊」之真正目
    的為何，更況陳昭佑與本件販賣毒品之犯行無關，被告丙○○本無須將犯行告知陳昭佑之必要，則被告丙○○編造有人
    要清償債務一事，作為委請陳昭佑搭載被告丙○○至「轉角
    茶坊」之理由，應屬合理，尚無從僅因被告丙○○前開委請
    陳昭佑搭載前往「轉角茶坊」所編造之理由，即作為排除被
    告丙○○犯行之依據。
　(七)被告甲○○於（本院準備程序中又辯稱：綽號「阿聰」之人
　  名叫李慰瑲，本件毒品愷他命是他賣給乙○○的，當時他也
    有在場，他只是沒有被抓到，後來警察有說過他在高雄市○○路金牌檳榔攤，應該已知道這個人，否則怎會知道他在金
    牌檳榔攤? 海巡署還有叫1 個線民到現場，他的車牌號碼是
    BMW-528 云云。被告乙○○、丙○○亦附合其說。本院依被
    告甲○○之聲請傳喚李慰瑲，證人李慰瑲於本院審理中結證
    ：在座的被告中，我只認識甲○○，我的綽號叫大頭，很少
    人叫我阿聰，不熟的人才這樣叫，大部分人叫我大頭，那是
    小名，不熟的人才叫我名字，甲○○叫我大頭。BMW528是我
    母親的車，我沒有辦法買車，有時我開我母親的BMW 。93年
    間，我使用的手機是0000000000，只有1 支。八德路的金牌
    檳榔攤是我母親開設的，我晚上在那裡看攤位。93年8 月21
    日下午5 時許，我沒有在「轉角茶坊」與甲○○見過面，也
    沒有拿1 包愷他命賣給人家。我若經過「轉角茶坊」有時會
    進去買冷飲，買完就走了，沒有上過2 樓。93年8 月間，有
    時去買冷飲看見甲○○在那裡坐，會去說幾句話，但無法確
    定時間等語（見本院94年11月17日審判筆錄）。本院當庭質
    問被告等人：「在庭的李慰瑲是否你們在準備庭所說的阿聰
    ？」，被告甲○○供稱：「是的。」；被告乙○○供稱：「
    因我當時第1 次與阿聰、丙○○見面，我記不太清楚，但體
    格有點像，因見面不到幾分鐘。」；被告丙○○供稱：「我
    不能確定，因為1 年多沒有見過他了，當時確實有1 個人在
    那裡。」（見本院同上筆錄）。惟查證人李慰瑲既與被告甲○○認識，甲○○必然瞭解李慰瑲開過BMW528轎車，也知道
    李慰瑲經當在自家的金牌檳榔攤出入，何須警察告知才知道
    。且苟李慰瑲有於上述時地與被告等人交易毒品，依被告甲○○於本院審理時供稱：「阿聰在現場停留約半小時」（見
    本院同上筆錄），被告丙○○、乙○○2 人何以不敢認定李
    慰瑲即阿聰，顯然有違常情。況查證人陳秋容、李秋樺於偵
    查中已結證交易本件毒品時僅其2 人及被告3 人在「轉角茶
    坊」2 樓等情，已如前述。再查證人即海巡署高雄市機動查
    緝隊緝員李泉龍於本院審理時結證：本件案發當天，我們出
    動兩部汽車、兩部機車，至少有10位偵查員，跟監嫌疑人，
    我們從中正交流道跟監到高雄市○○○路5 之6 號轉角茶坊
    ，到那邊就看到3 個人下車，那邊有人接應，我們就在茶坊
    騎樓埋伏，我們到現場並沒有發現有可疑的人在走動，後來
    在騎樓查獲嫌犯。我們在茶坊外埋伏監視時沒有印象有看過
    在庭的李慰瑲等情（見本院同上筆錄）。由上觀之，被告甲○○所辯上情，無非圖卸減輕刑責之詞，自無可取，證人李
    慰瑲應與本案無涉，至為明顯。
　(八)至於證人梁聖瑀於本院審理中證述：93年8 月21日下午，我
　  有到轉角茶坊，是丙○○在接近傍晚5 點多，他打電話給我
    說要來高雄，約我去喝飲料、吃東西，他說他會去轉角，因
    轉角離我家很近，我就去那裡等他。後來看到「柏林」（甲○○之外號）來，他說他也要等小亮來，過沒多久丙○○就
    來了。丙○○到後就說要跟「柏林」要錢，「柏林」說等一
    下再說，過沒多久，有1 個人揹著袋子走進來，「柏林」就
    說到樓上講，「柏林」就約丙○○上去，我因為沒有我的事
    ，我就先走了」等語（見本院同上筆錄）惟查被告乙○○、
    證人陳秋容、李秋樺3 人到達轉角茶坊時，是由被告丙○○
    在門口迎接，然後4 人就直接上茶坊2 樓，已如前述，足見
    證人梁聖瑀所供：過沒多久有個人揹袋走進來，「柏林」就
    說到樓上講，「柏林」就約丙○○上去，我因為沒有我的事
    我就先走等情，顯然與實情不符。本院當庭詰問：「（當天
    有看到乙○○嗎？）沒有，只看到柏林、丙○○，還有1 個
    人進來，柏林就直接叫他上去。」「（那個人有在場嗎？）
    沒有，沒有印象（梁聖瑀當庭察看在庭之人表示無法辨識）
    。」「（乙○○哪個你知道嗎？）不知道（無法辨識現場被
    告乙○○與證人李慰瑲）。」、「（你有看到1 個男人帶2
    個女人進入茶坊嗎？）沒有。」、「（有無看到乙○○跟另
    外2 個女子進入嗎？）沒有。」，由上可知，被告乙○○、
    證人陳秋容、李秋樺等3 人進入轉角茶坊之時，證人梁聖瑀
    根本沒有在現場，至為明確，足見證人梁聖瑀上開證言，顯
    係事後迴護被告丙○○之詞，自難採為有利於丙○○之認定
    。
  (九)至於被告甲○○聲請本院將本件查扣之愷他1 大包再送鑑定
    其純質淨重，惟查扣案之愷他命1 大包業經內政部警政署刑
    事警察局鑑定確實愷他命（驗前淨重1243.60 公克、驗後淨
    重1243.22 公克），有該局93年10月11日刑鑑定第00000000
    00號鑑定通知書1 份在卷可考，已如前述，核無再送鑑定之
    必要，併此敘明。
  (十)綜前所述，被告甲○○與被告丙○○共同基於販賣愷他命之
    意，由被告甲○○聯繫買主即被告乙○○，並由被告丙○○
    指引被告乙○○至「轉角茶坊」2 樓進行交易事宜，並將籌
    備之扣案愷他命1 大包出賣予被告乙○○而得款80萬元後，
    再由被告甲○○從中分配販賣所得30萬元予被告丙○○等情
    ，堪認明確。按近年來毒品危害社會日益嚴重，治安機關對
    於查緝非法販賣毒品工作，無不嚴加執行，設若無利可圖，
    被告甲○○、丙○○當無甘冒被查獲移送法辦、負擔重刑責
    之危險，而販出扣案之愷他命1 大包予被告乙○○，被告甲○○、丙○○具有營利之販賣意圖，可謂灼然。再者刑法上
    所謂販賣行為，係指以營利為目的，有償將商品購入或買出
    ，且有一於此，犯罪即為完成。被告乙○○固辯稱其購入扣
    案之愷他命係供自己施用云云，惟其所購入之愷他命，驗前
    淨重高達1243.60 公克，數量十分龐大，已明顯超過一般人
    正常使用之合理範圍，且被告乙○○購買之代價高達80萬元
    ，被告乙○○若無心存轉賣得利之意圖，其又何必甘冒犯刑
    罰之高度風險，且平白花費80萬元此數目非低之款項購買扣
    案之愷他命，而徒使自己蒙受重大損失之必要，故被告乙○○基於營利之目的而販入扣案之愷他命1 大包，亦至為明顯
    。從而，被告3 人所辯云云，均為事後卸責之詞，不足採信
    ，事證明確，被告3 人犯行均洵堪認定。
二、按愷他命係屬於毒品危害條例第2 條第2 項附表3 之編號19
    所示之第三級毒品。核被告3 人所為，就販賣愷他命部分，
    均係犯毒品危害防制條例第4 條第3 項之販賣第三級毒品罪
    。被告3 人持有第三級毒品之低度行為，應為販賣之高度行
    為所吸收，不另論罪。被告甲○○、丙○○就上開販賣第三
    級毒品之犯行，有犯意之聯絡及行為之分擔，應為共同正犯
    。被告甲○○先前於79年間因懲治盜匪條例及搶奪等案件，
    經臺灣臺南地方法院裁定應執行刑有期徒刑11年確定，嗣經
    減刑為10年5 月，於83年7 月19日假釋出獄，並於89年10月
    27日假釋期滿視為刑之執行完畢，有臺灣高等法院被告全國
    前案紀錄表及臺灣高雄地方法院檢察署全國刑案資料查註表
    各1 份可稽，其於前案執行完畢後，5 年內再為本件有期徒
    刑以上之犯行，係為累犯，應依刑法第47條規定加重其刑。
    又公訴人雖認本件係被告甲○○介紹被告丙○○販賣扣案之
    愷他命1 大包予被告乙○○等語，然依前揭論述，本件應係
    被告甲○○、丙○○共同將籌得之愷他命1 大包販賣予被告
    乙○○，再分配販賣所得，且從被告甲○○負責聯繫交易時
    地、價格之磋商，以及分配販賣所得較被告丙○○為高等跡
    象，顯示被告甲○○在該販賣愷他1 大包之過程，係居於主
    導之角色，而非單純從中引介販賣事宜而已，公訴人上開認
    定，尚有誤會，併此敘明。
三、原審因而適用毒品危害防制條例第4 條第3 項、第19條第1
    項，刑法第11條、第28條、第47條之規定，並審酌被告3 人
    為圖牟利，竟為販賣第3 級毒品之犯行，造成毒品擴散而戕
    害他人身心之危險，且販賣之愷他命驗後淨重高達1243.60
    公克，數量龐大，對於社會之危害性極高，並斟酌被告甲○○、丙○○就販賣第三級毒品之部分犯後猶飾詞否認犯行，
    而被告乙○○尚知坦承部分犯行，以及考量被告甲○○、丙○○在販賣第三級毒品之犯行中，被告甲○○係居於主導地
    位，較居於配合實行之被告丙○○之惡性為重等一切情狀，
    分別量處被告乙○○有期徒刑6 年6 月，被告甲○○有期徒
    刑7 年6 月，被告丙○○有期徒刑7 年。並認扣案之愷他命
    1 大包（驗後淨重1243.22 公克），係被告乙○○販賣第三
    級毒品所得之物，且上開愷他命1 大包之外包裝袋1 個、00
    00000000號手機1 支以及供被告乙○○秤量上揭愷他命1 大
    包使用之電子秤1 個，均係被告乙○○所有且供販賣第三級
    毒品犯行所用之物，均依毒品危害防制條例第19條第1 項規
    定，於被告乙○○之部分宣告沒收。又扣案之80萬元，係被
    告甲○○、丙○○共同販賣第三級毒品所得之物，且甲○○
    所有之0000000000號手機1 支及被告丙○○所有之00000000
    00號手機1 支，均為供聯絡進行本件販賣第三級毒品犯行使
    用之物，基於共犯須就全部犯行負責之原則，上開物品均依
    毒品危害防制條例第19條第1 項規定，於被告甲○○、丙○○共同販賣第3 級毒品之部分宣告沒收。並認被告甲○○身
    上查獲之愷他命1 小包（驗後淨重1.4 公克），並無證據足
    認與本件犯行相關，且於「轉角茶坊」2 樓查獲之黑色紙袋
    1 只及紙袋內之物【含愷他命1 包（驗後淨重85.08 公克）
    、非屬毒品之乙醯胺酚1 包、夾鏈袋2 包、攪拌器1 台、計
    算機1 台、電子秤1 台、塑膠容器1 個、濾網1 個】，被告
    3 人均堅詞非其等所有之物，且無證據證明與本件犯行有關
    ，又同查扣之被告乙○○之NOKIA 牌綠色手機（序號000000
    00000000號）及NOKIA 牌金色手機（序號000000000000000
    號）各1 支，以及被告甲○○之FAREASTONE 牌 銀色手機1
    支（序號0000000000000000號），均與本件犯行無關，再被
    告乙○○販入愷他命1 大包後，供放置該愷他命使用之黑色
    行李箱1 個，亦與本件販賣毒品行為之實行無直接之關連，
    故上開物品均不併予沒收。經核原審此部分判決認事用法並
    無不合，量刑亦屬適度，被告等上訴意旨，仍執前詞，否認
    犯罪，指摘原審此部分判決不當，均無理由，應予駁回。
四、被告甲○○持有第二級毒品MDMA部分，業經原審判刑確定在
    案，本院不予論列，併此敘明。
五、至於證人梁聖禹涉嫌偽證部分，另移檢察官偵辦。
據上論斷，應依刑事訴訟法第368條，判決如主文。
本案經檢察官林惠到庭執行職務。
中　　華　　民　　國　　94　　年　　11　　月　　30　　日
                  刑事第三庭    審判長法  官　周賢銳
                                      法  官  黃仁松
                                      法  官  謝宏宗
以上正本證明與原本無異。
如不服本判決應於收受本判決後10日內向本院提出上訴書狀，其
未敘述上訴理由者，並得於提起上訴後10日內向本院補提理由書
狀（均須按他造當事人之人數附繕本）「切勿逕送上級法院」。
中　　華　　民　　國　　94　　年　　12　　月　　2 　　日
　　　　　　　　　　　　　　　　　　　書記官　熊惠津
附錄本判決論罪科刑法條：
毒品危害防制條例第4條第3項
製造、運輸、販賣第三級毒品者，處5 年以上有期徒刑，得併科
新臺幣5 百萬元以下罰金。
附表：
┌──┬──────┬──────┬─────────────┬─────────┐
│編號│ 發話方     │ 受話方     │   通話起迄時間           │ 0000000000號基地 │
│    │            │            │                          │ 台位置           │
├──┼──────┼──────┼─────────────┼─────────┤
│１  │甲○○      │丙○○      │93年8 月20日2 時47分44秒至│高雄市苓雅區林森二│
│    │0000000000  │0000000000  │2 時47分53秒              │路80號1樓         │
├──┼──────┼──────┼─────────────┼─────────┤
│２  │丙○○      │甲○○      │93年8 月20日9 時17分2 秒至│高雄市前金區中華三│
│    │0000000000  │0000000000  │9 時18分32秒              │路77-1號樓頂      │
├──┼──────┼──────┼─────────────┼─────────┤
│３  │甲○○      │丙○○      │93年8 月20日21時18分45秒至│高雄縣湖內鄉太爺村│
│    │0000000000  │0000000000  │21時19分16秒              │中山路二段220號   │
├──┼──────┼──────┼─────────────┼─────────┤
│４  │甲○○      │丙○○      │93年8月20日22時55分5秒至22│台南市○區○○路 4│
│    │0000000000  │0000000000  │時55分33秒                │8號               │
├──┼──────┼──────┼─────────────┼─────────┤
│５  │丙○○      │甲○○      │93年8 月20日23時38分59秒至│台南市○區○○路 4│
│    │0000000000  │0000000000  │23時40分42秒              │8號               │
├──┼──────┼──────┼─────────────┼─────────┤
│６  │丙○○      │甲○○      │93年8 月20日23時52分54秒至│台南縣歸仁鄉武東村│
│    │0000000000  │0000000000  │23時53分22秒              │9 鄰武東三街 53 巷│
│    │            │            │                          │34號              │
├──┼──────┼──────┼─────────────┼─────────┤
│７  │甲○○      │丙○○      │93年8 月20日23時58分56秒至│高雄縣路竹鄉下坑村│
│    │0000000000  │0000000000  │23時59分44秒              │太平路262巷80-2號 │
├──┼──────┼──────┼─────────────┼─────────┤
│８  │甲○○      │丙○○      │93年8 月21日2 時3 分53秒至│高雄市三民區十全一│
│    │0000000000  │0000000000  │2 時4 分54秒              │路215號           │
├──┼──────┼──────┼─────────────┼─────────┤
│９  │甲○○      │丙○○      │93年8 月21日2 時41分7 秒至│高雄市三民區十全一│
│    │0000000000  │0000000000  │2 時42分8 秒              │路215號           │
├──┼──────┼──────┼─────────────┼─────────┤
│１０  │丙○○      │甲○○      │93年8 月21日2 時45分45秒至│高雄市三民區十全一│
│    │0000000000  │0000000000  │2 時46分35秒              │路215號           │
├──┼──────┼──────┼─────────────┼─────────┤
│  │甲○○      │丙○○      │93年8 月21日4 時0 分46秒至│高雄市三民區建國二│
│    │0000000000  │0000000000  │4 時1 分17秒              │路268號12樓       │
├──┼──────┼──────┼─────────────┼─────────┤
│  │丙○○      │甲○○      │93年8 月21日4 時37分53秒至│高雄市苓雅區復興二│
│    │0000000000  │0000000000  │4 時38分14秒              │路73號            │
├──┼──────┼──────┼─────────────┼─────────┤
│  │甲○○      │丙○○      │93年8 月21日5 時46分58秒至│高雄市三民區大順二│
│    │0000000000  │0000000000  │5 時50分5 秒              │路173號12樓       │
├──┼──────┼──────┼─────────────┼─────────┤
│  │丙○○      │甲○○      │93年8 月21日5 時55分33秒至│高雄市三民區博愛一│
│    │0000000000  │0000000000  │5 時55分41秒              │路1號頂樓         │
├──┼──────┼──────┼─────────────┼─────────┤
│  │甲○○      │丙○○      │93年8 月21日16時32分17秒至│高雄市三民區博愛一│
│    │0000000000  │0000000000  │16時33分47秒              │路1號頂樓         │
├──┼──────┼──────┼─────────────┼─────────┤
│  │甲○○      │丙○○      │93年8 月21日16時17分26秒至│高雄市三民區博愛一│
│    │0000000000  │0000000000  │16時49分53秒              │路1號頂樓         │
├──┼──────┼──────┼─────────────┼─────────┤
│  │丙○○      │甲○○      │93年8 月21日16時59分13秒至│高雄市三民區博愛一│
│    │0000000000  │0000000000  │17時1 分32秒              │路1號頂樓         │
├──┼──────┼──────┼─────────────┼─────────┤
│  │甲○○      │丙○○      │93年8 月21日17時13分30秒至│高雄市○○區○○路│
│    │0000000000  │0000000000  │17時14分40秒              │21號              │
├──┼──────┼──────┼─────────────┼─────────┤
│  │甲○○      │丙○○      │93年8 月21日17時34分15秒至│高雄市三民區九如二│
│    │0000000000  │0000000000  │17時34分24秒              │路112號頂樓       │
└──┴──────┴──────┴─────────────┴─────────┘
                                                      H
